臺灣基隆地方法院刑事判決              100年度易字第409號
公  訴  人  臺灣基隆地方法院檢察署檢察官
被      告  林孟德
上列被告因竊盜案件，經檢察官提起公訴（100 年度偵字第4166
號），被告於準備程序中為有罪之陳述，本院乃裁定以簡式審判
程序進行審理，並判決如下︰
    主  文
林孟德攜帶兇器侵入住宅竊盜，累犯，處有期徒刑玖月，扣案之
剪刀壹把沒收之；又攜帶兇器侵入住宅竊盜，累犯，處有期徒刑
玖月，扣案之剪刀壹把沒收之；又竊盜，累犯，處有期徒刑柒月
，扣案之機車鑰匙壹支沒收之；又攜帶兇器侵入住宅竊盜，累犯
，處有期徒刑玖月，扣案之剪刀壹把沒收之。應執行有期徒刑貳
年，扣案之剪刀壹把及機車鑰匙壹支，均沒收之。
    事  實
一、林孟德前因(甲)恐嚇取財、傷害案件，經本院於民國87年11月
    25日，以87年度訴字第390 號判決判處有期徒刑8 月、6 月
    確定；因(乙)違反懲治盜匪條例案件，由本院於88年3 月11日
    ，以87年度訴字第441 號判決判處有期徒刑7 年2 月確定；
    又因(丙)因違反槍砲彈藥刀械管制條例案件，經臺灣宜蘭地方
    法院於89年11月9 日，以89年度重訴字第7 號判決判處有期
    徒刑1 年確定，上開案件嗣經裁定應執行有期徒刑8 年10月
    ，入監執行後，於93年8 月31日假釋出獄並付保護管束（保
    護管束期間至96年8 月27日）。其後，因施用第一級毒品案
    件，經法院裁定送觀察勒戒後，認無繼續施用毒品之傾向，
    經臺灣基隆地方法院檢察署檢察官於94年5 月11日，以94年
    度毒偵字第1062號為不起訴處分確定；復於上開施用毒品後
    5 年以內，再因(丁)施用毒品案件，經本院於95年2 月17日，
    以95年度訴字第50號判決分別判處有期徒刑7 月、4 月，應
    執行有期徒刑10月確定，上開假釋遂經撤銷，應執行殘刑2
    年11月27日，並與上開(丁)案接續執行，嗣因中華民國九十六
    年罪犯減刑條例於96年7 月16日公布施行，上開(甲)(乙)(丙)案經
    本院於96年8 月29日，以96年度聲減字第1324號裁定減刑並
    定應執行有期徒刑8 月2 月，(丁)案則經裁定減為有期徒刑3
    月又15日、2 月，並定應執行有期徒刑5 月確定，於97年3
    月6 日縮刑期滿執行完畢出獄（構成累犯）。又因施用第一
    級毒品案件，由臺灣高等法院於100 年7 月12日，以100 年
    度上訴字第1721號判決判處有期徒刑7 月確定，於100 年9
    月8 日入監執行，現仍執行中。
二、詎林孟德竟不知悔改，意圖為自己不法之所有，分別為下列
    犯行：
(一)100 年8 月31日下午2 時許，持其所有在客觀上足以對人之
    生命、身體及安全構成威脅，具有相當危險性之剪刀1 支（
    下稱系爭剪刀），進入基隆市○○區○○街之山海關社區（
    下稱山海關社區），趁無人注意之際，打開該棟大樓各樓層
    所設置之消防箱蓋，再以系爭剪刀剪斷消防箱內配備之消防
    水帶與消防錨子相連結之該端，而竊取消防錨子2 個及消防
    銅栓4 個得逞。
(二)100 年9 月2 日下午2 時許，復持系爭剪刀，進入山海關社
    區，趁無人注意時，打開該棟大樓各樓層所設置之消防箱蓋
    ，再以系爭剪刀剪斷消防箱內配備之消防水帶與消防錨子相
    連結之該端，而竊取消防錨子1 個及消防銅栓11個，並於得
    手後離去。
(三)100 年9 月3 日下午3 時許，持其所有自備之機車鑰匙1 支
    ，至基隆市○○區○○路16號前，竊取張吳美玉所有之車號
    CQY- 953號普通重型機車得逞，得手後以之為代步工具。
(四)100 年9 月3 日晚間6 時45分許，持系爭剪刀，進入山海關
    社區，趁無人注意之際，打開該棟大樓各樓層所設置之消防
    箱蓋，再以系爭剪刀剪斷消防箱內配備之消防水帶與消防錨
    子相連結之該端，而竊取消防錨子2 個及消防銅栓10個得逞
    ，嗣經住戶發現並報警處理，為警前往現場將其逮捕，並當
    場扣得消防錨子5個、消防銅栓25個、剪刀1 把、機車鑰匙1
    支及車號CQY-953號普通重型機車1輛等物，因而偵悉上情。
三、案經山海關社區主任委員張雯媛訴由基隆是警察局第二分局
    報告臺灣基隆地方法院檢察署檢察官偵查起訴。
    理  由
一、本件被告所犯者非為死刑、無期徒刑、最輕本刑為3 年以上
    有期徒刑之罪或高等法院管轄第一審案件，其於準備程序進
    行中，先就被訴事實為有罪之陳述，經告知其簡式審判程序
    之旨，並聽取公訴人及被告之意見後，本院依刑事訴訟法第
    273 條之1 第1 項之規定，裁定由受命法官獨任進行簡式審
    判程序，且依同法第273 條之2 規定，簡式審判程序之證據
    調查，不受第159 條第1 項、第161 條之2 、第161 條之3
    、第163 條之1 及第164 條至第170 條規定之限制，合先敘
    明。
二、前揭犯罪事實業據被告迭於警、偵訊及本院準備程序、審理
    中供承不諱，核與告訴人即證人張雯媛、張吳美玉於警詢中
    所為之證述相符，且有贓物認領保管單2 紙、查獲地點及查
    獲贓物現場照片17紙在卷可稽，復有扣案之機車鑰匙1 把、
    剪刀1 把足資佐證，足認被告於本院準備程序及審理中所為
    任意性自白與事實相符，被告所為事實欄二、(一)至(四)所
    示竊盜犯行之事證明確，洵堪認定，應依法論科。
三、按所謂「住宅」，乃指人類日常居住之場所而言，公寓亦屬
    之。至公寓樓下之「樓梯間」，雖僅供各住戶出入通行，然
    就公寓之整體而言，該樓梯間為該公寓之一部分，而與該公
    寓有密切不可分之關係，故於夜間侵入公寓樓下之樓梯間竊
    盜難謂無同時妨害居住安全之情形，自應成立刑法第321 條
    第1 項第1 款夜間侵入住宅竊盜罪（最高法院76年度台上字
    第2972號判例意旨參照）。次按，刑法第321 條第1 項第3
    款之攜帶兇器竊盜罪，係以行為人攜帶兇器竊盜為其加重條
    件，此所謂兇器，其種類並無限制，凡客觀上足對人之生命
    、身體、安全構成威脅，具有危險性之兇器均屬之，且祇須
    行竊時攜帶此種具有危險性之兇器為已足，並不以攜帶之初
    有行兇之意圖為必要。查被告林孟德於侵入基隆市○○區○
    ○街之山海關社區，竊取各樓層所設置消防箱內之消防錨子
    及消防銅栓，各該樓層走廊雖僅供各住戶出入通行，然揆諸
    上開判例意旨可知，就大樓之整體而言，該樓層走廊，亦係
    該大樓之一部分，而與該大樓有密切不可分之關係，故侵入
    該大樓各樓層之走廊為竊盜，難謂無同時妨害居住安全之情
    形，自應成立刑法第321 條第1 項第1 款之侵入住宅竊盜罪
    。又被告於竊取山海關社區內之消防錨子及消防銅栓時，均
    有攜帶扣案剪刀行竊，該剪刀長19.5公分，為金屬製，質地
    堅硬，足以傷害人之生命、身體，客觀上足供兇器使用，亦
    據本院勘驗無訛，並製有勘驗筆錄存卷足考，堪認係屬兇器
    無訛。故核被告林孟德就事實欄二、(一)(二)(四)所為，均
    係犯刑法第321 條第1 項第3 款、第1 款之攜帶兇器侵入住
    宅竊盜罪；就事實欄二、(三)所為，係犯刑法第320 條第1
    項之普通竊盜罪。被告所犯上開4 罪，犯意各別，行為互殊
    ，應分論併罰。又被告前有如事實欄一、所載之論罪科刑及
    執行完畢情形，有臺灣高等法院被告前案紀錄表乙份在卷可
    稽，其於有期徒刑執行完畢後5 年內，故意再犯有期徒刑以
    上刑之本案各罪，均為累犯，各應依法加重其刑。爰審酌被
    告前有多次犯罪紀錄，有前開前案紀錄表在卷足憑，足見其
    素行已非佳，猶不知悛悔，因缺錢花用及無代步工具，即為
    事實欄二、(一)至(四)所示之各竊盜犯行，侵害他人之財產
    法益，足見法治觀念顯然薄弱，兼衡及被告各次所竊得之財
    物價值非鉅，犯罪後坦承犯行，態度尚稱良好，並酌以其智
    識程度（高中畢業；參偵卷第9 頁）、犯罪之目的、手段等
    一切情狀，分別量處如主文所示之刑，並定其應執行之刑，
    以示懲儆。再起訴意旨固就被告於事實欄二、(一)(二)(四)
    所為，漏未論及涉犯刑法第321 條第1 項第1 款，惟此部分
    業據蒞庭檢察官於本院審判期日當庭補充更正，併予敘明。
四、扣案之剪刀1 把、機車鑰匙1 支把為被告所有，並供本案犯
    行之用，業據被告供明在卷，且為供犯罪所用之物，爰依刑
    法第38條第1 項第2 款、第3 項之規定，於被告所犯各罪項
    下宣告沒收如主文之所示。
據上論斷，應依刑事訴訟法第273 條之1 第1 項、第299 條第1
項前段，刑法第321 條第1 項第1 款、第3 款、第320 條第1 項
、第47條第1 項、第51條第5 款、第38條第1 項第2 款、第3 項
，刑法施行法第1 條之1 ，判決如主文。
本案經檢察官林明志到庭執行職務。
中    華    民    國  100    年    11    月    11    日
                  刑事第五庭法  官  周霙蘭
以上正本證明與原本無異。
如不服本判決應於收受送達後10日內向本院提出上訴書狀，並應
敘述具體理由；其未敘述上訴理由者，應於上訴期間屆滿後20日
內向本院補提理由書(均須按他造當事人之人數附繕本)「切勿逕
送上級法院」。
中    華    民    國   100    年    11    月    11    日
                            書記官  翁其良
論罪法條：
中華民國刑法第320條
（普通竊盜罪、竊佔罪）
意圖為自己或第三人不法之所有，而竊取他人之動產者，為竊盜
罪，處5  年以下有期徒刑、拘役或 5 百元以下罰金。
意圖為自己或第三人不法之利益，而竊佔他人之不動產者，依前
項之規定處斷。
前二項之未遂犯罰之。
中華民國刑法第321條
（加重竊盜罪）
犯竊盜罪而有下列情形之一者，處 6 月以上、5 年以下有期徒
刑，得併科新臺幣 10 萬元以下罰金：
一、侵入住宅或有人居住之建築物、船艦或隱匿其內而犯之者。
二、毀越門扇、牆垣或其他安全設備而犯之者。
三、攜帶兇器而犯之者。
四、結夥三人以上而犯之者。
五、乘火災、水災或其他災害之際而犯之者。
六、在車站、埠頭、航空站或其他供水、陸、空公眾運輸之舟、
    車、航空機內而犯之者。
前項之未遂犯罰之。